臺灣士林地方法院刑事判決
111年度審易字第1198號
公  訴  人  臺灣士林地方檢察署檢察官
被      告  丁世隆



上列被告因毒品危害防制條例案件，經檢察官提起公訴（111年
度毒偵字第1311號），被告於本院準備程序時就被訴事實為有罪
陳述，經本院裁定改行簡式審判程序審理，並判決如下：
    主  文
丁世隆施用第二級毒品，累犯，處有期徒刑柒月。
    事實及理由
一、本案被告丁世隆所犯者為死刑、無期徒刑、最輕本刑為3年
    以上有期徒刑以外之罪，且非高等法院管轄之第一審案件，
    而被告於本院準備程序時就被訴事實為有罪之陳述，經告知
    簡式審判程序之旨，並聽取被告及檢察官之意見後，本院裁
    定改行簡式審判程序。又依刑事訴訟法第273條之2、同法第
    159條第2項之規定，簡式審判程序不適用傳聞法則有關限制
    證據能力之相關規定，合先敘明。
二、本件犯罪事實及證據，除補充被告丁世隆於本院之自白為證
    據外，其餘均引用起訴書之記載（如附件）。
三、論罪科刑
　㈠核被告所為，係犯毒品危害防制條例第10條第2項之施用第二
    級毒品罪。被告施用甲基安非他命前持有甲基安非他命之低
    度行為，為其施用之高度行為所吸收，不另論罪。
　㈡被告前因施用毒品案件，經本院以109年度審易字第945號判
    決判處有期徒刑6月確定，甫於民國110年10月7日執行完畢
    ，有臺灣高等法院被告前案紀錄表可參，其於徒刑執行完畢
    後，5年內故意再犯本案有期徒刑以上之罪，為累犯，本院
    審酌司法院大法官會議釋字第775號解釋意旨，認被告前案
    與本案同為施用毒品案件，其於前案執行完畢後，竟未能知
    所警惕並自我控管，不到1年即再本案，顯見其對刑罰反應
    力薄弱，而依刑法第47條第1項累犯規定加重其刑，亦無過
    苛、不當之處，應依刑法第47條第1項規定加重其刑。
　㈢爰審酌被告前經法院裁定送觀察、勒戒，應知毒品之危害，
    猶漠視毒品對於自身健康之戕害及國家對於杜絕毒品犯罪之
    禁令，未能徹底戒絕毒品，再為本案施用毒品犯行，考量其
    除構成累犯之施用毒品前科外，尚有多次因施用毒品遭法院
    判處罪刑並執行完畢之素行，有上開前案紀錄表可佐、本案
    犯罪之動機、手段，及犯後坦承犯行之態度，兼衡施用毒品
    本質上係戕害自身健康之行為，未嚴重破壞社會秩序及侵害
    他人權益，暨被告自陳國中肄業之智識程度、離婚、無未成
    年子女、入監前做臨時工之家庭生活經濟狀況等一切情狀，
    量處如主文所示之刑。　
四、依刑事訴訟法第273條之1第1項、第299條第1項前段、第310
    條之2、第454條第2項，判決如主文。
五、如不服本判決，得自判決書送達後20日內，具狀向本院提起
    上訴。
本案經檢察官乙○○提起公訴，檢察官郭季青到庭執行職務
中　　華　　民　　國　　111 　年　　12　　月　　21　　日
                  刑事第十一庭法  官  李世華
以上正本證明與原本無異。
如不服本判決應於收受判決後20日內向本院提出上訴書狀，並應
敘述具體理由；其未敘述上訴之理由者，應於上訴期間屆滿後20
日內向本院補提理由書（均須按他造當事人之人數附繕本），切
勿逕送上級法院。因疫情而遲誤不變期間，得向法院聲請回復原
狀。
                              書記官  吳琛琛
中　　華　　民　　國　　111 　年　　12　　月　　21　　日
附錄本案論罪科刑法條全文：
毒品危害防制條例第10條

附件
臺灣士林地方檢察署檢察官起訴書
                                   111年度毒偵字第1311號
　　被　　　告　丁世隆　男　41歲（民國00年0月0日生）
　　　　　　　　　　　　住新北市○○區○○街00號4樓
　　　　　　　　　　　　國民身分證統一編號：Z000000000號
上列被告因違反毒品危害防制條例案件，已經偵查終結，認應提
起公訴，茲將犯罪事實及證據並所犯法條分敘如下：
　　　　犯罪事實
一、丁世隆前因施用毒品案件，經依裁定送觀察勒戒後，認無繼
    續施用毒品之傾向，於民國110年4月8日釋放出所，由本署
    以110年度毒偵緝字第71號為不起訴處分確定，又因施用毒
    品案件，經臺灣士林地方法院以109年度審易字第945號判處
    有期徒刑6月確定，於110年10月7日執行完畢。詎猶未悔改
    ，基於施用第二級毒品甲基安非他命之犯意，於111年5月16
    日6時44分為警採尿時向前回溯96小時內某時，在其新北市
    淡水區住處，以將第二級毒品甲基安非他命置於玻璃球吸食
    器內燒烤吸食煙霧之方式，施用第二級毒品甲基安非他命1
    次。嗣於111年5月16日6時44分許，經警持本署核發之強制
    採驗許可書強制其到場，經採集其尿液檢體送驗，結果呈甲
    基安非他命陽性反應。
二、案經新北市政府警察局淡水分局報告偵辦。
　　　　證據並所犯法條
一、上揭犯罪事實，業據被告丁世隆於偵查中坦承不諱，並有台
    灣檢驗科技股份有限公司111年5月30日濫用藥物檢驗報告（
    尿液檢體編號：K0000000）、新北市政府警察局受採集尿液
    檢體人姓名及檢體編號對照表（尿液檢體編號：K0000000）
    、本署檢察官強制到場（強制採驗尿液）許可書各1份在卷
    可稽，足認被告之自白應與事實相符，其犯嫌應堪認定。
二、核被告所為，係犯毒品危害防制條例第10條第2項之施用第
    二級毒品罪嫌，被告有如犯罪事實欄所載之犯罪科刑執行情
    形，有刑案資料查註紀錄表1份在卷可稽，其於有期徒刑執
    行完畢後，5年之內故意再犯本件有期徒刑以上之罪，為累
    犯，請審酌是否依刑法第47條第1項規定加重其刑。
三、依毒品危害防制條例第23條第2項、刑事訴訟法第251條第1
    項提起公訴。
　　此　致
臺灣士林地方法院
中　　華　　民　　國　 111　　年　　8 　　月　　22　　日
　　　　　　　　　　　　　檢　察　官  乙○○
本件正本證明與原本無異
中　　華　　民　　國　 111　　年　　8 　　月　  29    日
　　　　　　　　　　      書　記　官  羅明柔
所犯法條：　　
毒品危害防制條例第10條
施用第一級毒品者，處六月以上五年以下有期徒刑。
施用第二級毒品者，處三年以下有期徒刑。